# 开发成本增资全资子公司账务处理

提问人：wx_60764ff2e2a1 时间：2021-05-06 19:30:40
陈版主您好，请教投资的问题。
2020 年 A地产公司用已取得的土地使用权（用于房地产开发）对其全资子B地产公司投资（也用于房地产开发），土地使用权作为A地产公司的存货，属于A用存货换取对B的长期股权投资，我认为应该适用新收入准则规范的范围（新非货币性资产交换准则排除），不具有商业实质，不作收入处理；如果特殊情况具有商业实质需要确认收入结转成本。
瑞华研究3-1-10（以开发的房地产对外投资的处理）该案例作非货币性资产处理。
A公司 2020 年未实施新收入准则，又不能使用老的非货币性资产交换准则。
个人认为虽然A公司 2020 年未实施新收入准则，应该采用新收入准则相关规定对该业务进行处理，因为 2021 年要实施。请陈版主指点指点，谢谢！

回答人：chenyiwei
这里的问题是：
1 、以非货币性资产对子公司投资，换取子公司的股权，这种情况并不是“日常活动”，而执行收入准则、确认收入的前提是该项活动属于“日常活动”。
2 、该交易明显不具有商业实质。
因此，综合考量，该事项不属于新收入准则规范范围，而是不具有商业实质的非货币性资产交换。如果一方面执行新收入准则，但另一方面又不确认收入，则是不合理的。